臺灣基隆地方法院刑事判決　
111年度交簡上字第46號
上  訴  人  臺灣基隆地方檢察署檢察官
被      告  徐國熙


上列上訴人因被告公共危險案件，不服本院中華民國111年9月12
日111年度基交簡字第291號第一審簡易處刑判決（臺灣基隆地方
檢察署檢察官聲請簡易判決處刑書案號：111年度偵字第5804號
），本院管轄之第二審合議庭判決如下：
    主    文
上訴駁回。 
    事實及理由
壹、本案審理範圍
一、按刑事訴訟法第348條第3項規定：「上訴得明示僅就判決之
    刑、沒收或保安處分一部為之。」核其立法理由謂：「為尊
    重當事人設定攻防之範圍，並減輕上訴審審理之負擔，容許
    上訴權人僅針對刑、沒收或保安處分一部提起上訴，其未表
    明上訴之認定犯罪事實部分，則不在第二審之審判範圍。如
    為數罪併罰之案件，亦得僅針對各罪之刑、沒收、保安處分
    或對併罰所定之應執行刑、沒收、保安處分，提起上訴，其
    效力不及於原審所認定之各犯罪事實，此部分犯罪事實不在
    上訴審審查範圍」等語。故就各罪之刑及沒收，依據現行法
    律的規定，已得不隨同其犯罪事實，而單獨成為上訴之客體
    ，且於上訴人明示僅就刑度上訴時，第二審法院即不再就原
    審所認定之犯罪事實、所犯法條（罪名）為審查，而應以原
    審所認定之犯罪事實與罪名，作為論認原審所定刑度妥適與
    否的判斷基礎。
二、經查，觀諸檢察官上訴書所載係就原審量刑之認定為爭執（
    參本院卷第9-10頁），復於本院審理時陳明上訴範圍僅為量
    刑部分，犯罪事實部分不在本案上訴範圍等語（參本院卷第
    49頁），足認檢察官已明示其上訴意旨係就原審所處有期徒
    刑5月之刑度，認為量刑過輕，請求撤銷原判決，更為適法
    判決。揆諸前揭規定意旨，本院應僅就原審量處刑度妥適與
    否部分進行審理，其他部分則非本院之審查範圍。被告本案
    犯罪事實、所犯法條（罪名）均引用第一審判決書之記載（
    如附件）。
貳、證據能力
一、按被告以外之人（包括證人、鑑定人、告訴人、被害人及共
    同被告等）於審判外之陳述雖不符刑事訴訟法第159條之1至
    之4等4條之規定，而經當事人於審判程序同意作為證據，法
    院審酌該言詞陳述或書面陳述作成時之情況，認為適當者，
    亦得為證據；當事人、代理人或辯護人於法院調查證據時，
    知有刑事訴訟法第159條第1項不得為證據之情形，而未於言
    詞辯論終結前聲明異議者，視為有前項之同意，同法第159
    條之5定有明文。立法意旨在於傳聞證據未經當事人之反對
    詰問予以核實，原則上先予排除。惟若當事人已放棄反對詰
    問權，於審判程序中表明同意該等傳聞證據可作為證據；或
    於言詞辯論終結前未聲明異議，基於尊重當事人對傳聞證據
    之處分權，及證據資料愈豐富，愈有助於真實發見之理念，
    且強化言詞辯論主義，使訴訟程序得以順暢進行，上開傳聞
    證據亦均具有證據能力。查本件下列所引用之被告以外之人
    於審判外之陳述，因檢察官及被告徐國熙均未於言詞辯論終
    結前聲明異議，復本院認該等證述作成之情形並無不當，經
    審酌後認為適當，故前開審判外之陳述得為證據。
二、另本院以下所引用之非供述證據，均與本件事實具有自然關
    聯性，且核屬書證、物證性質，又查無事證足認有違背法定
    程序或經偽造、變造所取得等證據排除之情事，復經本院依
    刑事訴訟法第164條、第165條踐行物證、書證之調查程序（
    參本院卷第49頁），況檢察官、被告對此部分之證據能力亦
    均未聲明異議，是堪認均有證據能力。　    
參、維持原判決刑度之理由
一、檢察官上訴理由略以：
    檢察官已於聲請簡易判決處刑書主張被告構成累犯及應加重
    其刑，並檢附刑案資料查註紀錄表為證明之方法，又刑案資
    料查註紀錄表為法務部公務人員依相關資料繕打而成，錯誤
    率極低，法院審理卷宗亦均有臺灣高等法院被告前案紀錄表
    可以核實，足認法院已踐行調查程序，另簡易程序僅於有必
    要時，方於處刑前訊問被告，本案未訊問被告，自無從為辯
    論程序。是本案檢察官已主張並具體指出證明之方法，並經
    法院踐行調查程序，自得作為論以累犯及加重其刑之裁判基
    礎，原審未就是否構成累犯部分敘明認定並論以累犯，難認
    原判決允當，請撤銷原判決，另為適當合法之判決。　　
二、按關於刑之量定，係實體法上賦予法院得為自由裁量之事項
    ，倘其未有逾越法律所規定之範圍，或濫用其權限，即不得
    任意指摘為違法，最高法院75年度臺上字第7033號、80年度
    臺非字第473號判決足資參照。復在同一犯罪事實與情節，
    如別無其他加重或減輕之原因，下級審量定之刑，亦無過重
    或失輕之不當情形，則上級審法院對下級審法院之職權行使
    ，原則上應予尊重，即法官於有罪判決中，究應如何量處罪
    刑，為實體法賦予審理法官裁量之刑罰權事項，法官行使此
    項裁量權，自得依據個案情節，參諸刑法第57條所定各款犯
    罪情狀之規定，於該法定刑度範圍內，基於合義務性裁量為
    之，乃憲法所保障法官獨立審判之核心，如非有裁量逾越或
    裁量濫用之明顯違法情事，自不得指摘其違法或不當，即使
    上級審對下級審裁量權之審查，亦應同此標準，方符憲法第
    80條所宣示獨立審判之真義。次按法律上屬於自由裁量之事
    項，有其外部性界限及內部性界限，並非概無拘束。依據法
    律之具體規定，法院應在其範圍選擇為適當之裁判者，為外
    部性界限；而法院為裁判時，應考量法律之目的及法律秩序
    之理念所在者，為內部性界限。法院為裁判時，二者均不得
    有所踰越。換言之，法院依據法律之具體規定，復考量法律
    之目的及法律秩序之理念所在，而選擇適當之裁判者，即難
    謂與法律上自由裁量之事項有違。經查：原審審酌被告本案
    酒後駕車公共危險犯行，罔顧自己生命、身體及公眾往來之
    安全，其吐氣中酒精濃度達每公升0.74毫克，對他人生命、
    身體、財產均造成危險，且其於前案執行完畢後至本案行為
    前，有不能安全駕駛致交通危險案件經法院論罪科刑及執行
    完畢紀錄，有臺灣高等法院被告前案紀錄表在卷可參，竟仍
    再為本案犯行。考量被告坦承犯行之犯後態度，兼衡其犯罪
    動機、目的、酒後駕駛自小客車所可能衍生之危害、經施以
    酒精濃度測試之結果超過法定標準值之程度，於警詢自述高
    中畢業之智識程度、從事保全業、家庭經濟狀況勉持之生活
    狀況等一切情狀，判決被告犯吐氣所含酒精濃度達每公升0.
    25毫克而駕駛動力交通工具罪，處有期徒刑5月，如易科罰
    金，以新臺幣1,000元折算1日。觀之原審量刑業經依據法律
    具體規定，宣告罪刑，尚無違誤外部界限；量定其刑業已考
    量法律之目的及法律秩序之理念所在，衡酌該罪之需罰性與
    應罰性，已符合罪刑相當原則，使輕重得宜，罰當其罪，揆
    諸上開說明，原審量定其刑亦無違反內部界限；形式上觀察
    原判決亦無量刑瑕疵或違背法令等情事（關於是否構成累犯
    及裁量加重與否部分詳後述）。從而，原審量刑之宣告並未
    逾越客觀上之適當性、必要性及相當性之比例原則。
三、另被告前因公共危險案件，經臺灣臺北地方法院以108年度
    交簡字第351號判決，判處有期徒刑4月確定，於民國108年5
    月16日易科罰金執行完畢等情，有卷附臺灣高等法院被告前
    案紀錄表可稽（本院卷第24頁），檢察官於上訴書亦敘明被
    告全國刑案資料查註表為證據，並於本院審理期日指明在案
    ，經本院當庭提示，被告對此亦不爭執（參本院卷第51頁）
    ，雖可認檢察官對被告是否構成累犯事實，已為主張及實質
    舉證等作為，而堪認被告確實係於前案有期徒刑執行完畢後
    ，5年內故意再犯有期徒刑以上之本案罪行，依刑法第47條
    之規定，為累犯。惟依司法院釋字第775號解釋意旨，為避
    免罪刑不相當之情形，針對累犯應依個案裁量是否加重最低
    本刑。況且，量刑係法院就繫屬個案犯罪之整體評價，為事
    實審法院得依職權自由裁量之事項。量刑判斷當否之準據，
    應就判決之整體觀察為綜合考量，不可摭拾其中片段，遽予
    評斷。而原判決於科刑事項中業已載明審酌被告於本案行為
    前，有不能安全駕駛致交通危險案件經法院論罪科刑及執行
    完畢紀錄，竟仍再為本案犯行等語，業已依被告客觀上之行
    為觀之，審度酒後駕車犯行所可能衍生之危害及前已有相同
    罪質之案件經判處罪刑確定並執行完畢，已將被告構成累犯
    之前科、素行列為量刑之審酌事由而予以充分評價。換言之
    ，原判決既已將被告上述足以構成累犯之刑罰執行完畢事實
    ，列為刑法第57條之量刑因子，而於決定被告刑期長短時具
    體予以審酌，且適度反映於原判決之量刑上，並非全然固守
    法定最低本刑而未予加重，此一量刑結論幾與本案適用累犯
    規定予以加重其刑無異。基於重複評價禁止之精神，自無再
    依刑法第47條第1項規定加重其刑之必要（參酌最高法院110
    年度臺上字第5660號判決意旨)，是檢察官事後以本案應論
    累犯並加重其刑為由，指摘原判決不當，並無理由。　
四、綜上所述，本院經核原審量刑堪稱適當而無違誤瑕疵可指，
    本案檢察官上訴自無理由，應予駁回。
據上論斷，應依刑事訴訟法第455條之1第1項、第3項、第368條
、第373條，判決如主文。
本案經檢察官陳淑玲聲請簡易判決處刑及提起上訴，檢察官陳虹
如到庭執行職務。
中　　華　　民　　國　　111 　年　　12　　月　　13　　日
              刑事第四庭  審判長法  官  齊  潔
                                法  官  謝昀芳
                                法  官  呂美玲
以上正本證明與原本無異。
本判決不得上訴。              
中　　華　　民　　國　　111 　年　　12　　月　　13　　日
                                書記官　洪福基

附件：
臺灣基隆地方法院刑事簡易判決
111年度基交簡字第291號
聲　請　人　臺灣基隆地方檢察署檢察官
被　　　告　徐國熙　男　民國00年00月0日生
　　　　　　　　　　身分證統一編號：Z000000000號
　　　　　　　　　　住○○市○○區○○○00號
上列被告因公共危險案件，經檢察官聲請以簡易判決處刑（111
年度偵字第5804號），本院判決如下：
    主  文
徐國熙犯吐氣所含酒精濃度達每公升零點二五毫克而駕駛動力交
通工具罪，處有期徒刑伍月，如易科罰金，以新臺幣壹仟元折算
壹日。
    事實及理由
一、本件犯罪事實、證據，除下列更正外，其餘均引用檢察官聲
    請簡易判決處刑書之記載（如附件）。
　　聲請簡易判決處刑書犯罪事實欄一第4行所載「至同日凌晨1
    時20分許」，應更正為「至同日凌晨1時40分許」。
二、核被告徐國熙所為，係犯刑法第185條之3第1項第1款不能安
    全駕駛動力交通工具罪。
三、聲請簡易判決處刑書意旨認被告曾因公共危險案件而受有期
    徒刑執行完畢，本案應成立累犯等語。參諸最高法院110年
    度台上大字第5660號裁定意旨，本院爰不認定被告於本案構
    成累犯。
四、爰以行為人之責任為基礎，審酌被告本件酒後駕車公共危險
    犯行，罔顧自己生命、身體及公眾往來之安全，其吐氣中酒
    精濃度達每公升0.74毫克，對他人生命、身體、財產均造成
    危險，且其於前案執行完畢後至本案行為前，有不能安全駕
    駛致交通危險案件經法院論罪科刑及執行完畢紀錄，有臺灣
    高等法院被告前案紀錄表在卷可參，竟仍再為本案犯行。考
    量被告坦承犯行之犯後態度，兼衡其犯罪動機、目的、酒後
    駕駛自小客車所可能衍生之危害、經施以酒精濃度測試之結
    果超過法定標準值之程度，於警詢自述高中畢業之智識程度
    、從事保全業、家庭經濟狀況勉持之生活狀況等一切情狀，
    量處如主文所示之刑，並諭知易科罰金之折算標準。
五、依刑事訴訟法第449條第1項前段、第3項、第454條第2項，
    逕以簡易判決處刑如主文。
六、如不服本判決，得自判決送達之日起20日內向本院提出上訴
    狀，上訴於本院合議庭。
本案經檢察官陳淑玲聲請以簡易判決處刑。
中　　華　　民　　國　　111 　年　　9 　　月　　12  　日
                  基隆簡易庭  法　官　顏偲凡   
以上正本證明與原本無異。
如不服本判決，應於判決送達後20日內，向本院提出上訴書狀，
敘述上訴理由，上訴於本院合議庭，並按他造當事人之人數附具
繕本。
中　　華　　民　　國　　111 　年　　9 　　月　　12　　日
                              書記官  李紫君
【附錄本案論罪科刑法條：】
中華民國刑法第185條之3
駕駛動力交通工具而有下列情形之一者，處3年以下有期徒刑，
得併科30萬元以下罰金：
一、吐氣所含酒精濃度達每公升零點二五毫克或血液中酒精濃度
    達百分之零點零五以上。
二、有前款以外之其他情事足認服用酒類或其他相類之物，致不
    能安全駕駛。
三、服用毒品、麻醉藥品或其他相類之物，致不能安全駕駛。
因而致人於死者，處3年以上10年以下有期徒刑，得併科2百萬元
以下罰金；致重傷者，處1年以上7年以下有期徒刑，得併科1百
萬元以下罰金。
曾犯本條或陸海空軍刑法第54條之罪，經有罪判決確定或經緩起
訴處分確定，於十年內再犯第1項之罪因而致人於死者，處無期
徒刑或5年以上有期徒刑，得併科3百萬元以下罰金；致重傷者，
處3年以上10年以下有期徒刑，得併科2百萬元以下罰金。

附件：　
臺灣基隆地方檢察署檢察官聲請簡易判決處刑書　
                                     111年度偵字第5804號
　　被　　　告　徐國熙　男　63歲（民國00年00月0日生）
　　　　　　　　　　　　住新北市平溪嶺腳寮66號
　　　　　　　　　　　　國民身分證統一編號：Z000000000號
上列被告因公共危險案件，業經偵查終結，認為宜聲請以簡易判
決處刑，茲將犯罪事實及證據並所犯法條分敘如下：　
　　　　犯罪事實
一、徐國熙前因公共危險案件，經臺灣臺北地方法院以108年度
    交簡字第351號判決處有期徒刑4月確定，於民國108年5月16
    日易科罰金繳清執行完畢。詎不知反省，於111年7月9日凌
    晨1時許起至同日凌晨1時20分許止，在新北市平溪嶺腳寮66
    號住處飲用高梁酒1杯後，仍於同日下午3時20分許，駕駛車
    牌號碼0000-00號自用小客車上路，至同日下午3時48分許行
    經新北市○○區○○路0段000號時，不慎擦撞由周昭村所駕駛之
    車牌號碼000-0000號自用小客車（均無人受傷），經警到場
    處理，並對徐國熙進行酒精濃度測試，測得其吐氣酒精濃度
    達每公升0.74毫克，始悉上情。
二、案經新北市政府警察局瑞芳分局報告偵辦。
　　　　證據並所犯法條
一、上揭犯罪事實，業據被告徐國熙於警詢及偵訊時坦承不諱，
    並有道路交通事故當事人酒精測定紀錄表、基隆市警察局舉
    發違反道路交通管理事件通知單、道路交通事故現場圖、道
    路交通事故調查報告表（一）、（二）、A3類道路交通事故
    調查紀錄表、財團法人台灣商品檢測驗證中心111年6月23日
    呼氣酒精分析儀檢定合格證書各1份及現場事故照片8張等在
    卷可稽，足認被告任意性自白確與事實相符，其犯嫌洵堪認
    定。
二、核被告徐國熙所為，係犯刑法第185條之3第1項第1款之公共
    危險罪嫌。又被告前有如犯罪事實所載之論罪科刑及執行情
    形，有本署刑案資料查註紀錄表附卷可憑，其於刑之執行完
    畢5年內，故意再犯本件有期徒刑以上之罪，為累犯，請依
    刑法第47條第1項規定，並參酌司法院釋字第775號解釋文及
    理由書之意旨，裁量加重最低本刑。
三、依刑事訴訟法第451條第1項聲請逕以簡易判決處刑。
　　此　致
臺灣基隆地方法院基隆簡易庭
中　　華　　民　　國　 111　　年　　8 　　月　　5 　　日
　　　　　　　　　　　　　　　檢  察  官　陳淑玲
本件正本證明與原本無異
中　　華　　民　　國 　111　　年  　8     月    19   日 
                              書  記  官  周浚瑋
附錄本案所犯法條全文
中華民國刑法第185條之3
駕駛動力交通工具而有下列情形之一者，處 3 年以下有期徒刑
，得併科 30 萬元以下罰金：
一、吐氣所含酒精濃度達每公升零點二五毫克或血液中酒精濃度
    達百分之零點零五以上。
二、有前款以外之其他情事足認服用酒類或其他相類之物，致不
    能安全駕駛。
三、服用毒品、麻醉藥品或其他相類之物，致不能安全駕駛。
因而致人於死者，處 3 年以上 10 年以下有期徒刑，得併科 2
百萬元以下罰金；致重傷者，處 1 年以上 7 年以下有期徒刑，
得併科 1 百萬元以下罰金。
曾犯本條或陸海空軍刑法第 54 條之罪，經有罪判決確定或經緩
起訴處分確定，於十年內再犯第 1 項之罪因而致人於死者，處
無期徒刑或 5 年以上有期徒刑，得併科 3 百萬元以下罰金；致
重傷者，處 3 年以上 10 年以下有期徒刑，得併科 2 百萬元以
下罰金。

本件係依刑事訴訟法簡易程序辦理，法院簡易庭得不傳喚被告、
輔佐人、告訴人、告發人等出庭即以簡易判決處刑; 被告、被害
人、告訴人等對告訴乃論案件如已達成民事和解而要撤回告訴或
對非告訴乃論案件認有受傳喚到庭陳述意見之必要時，請即另以
書狀向簡易法庭陳述或請求傳訊。